臺灣高等法院臺中分院刑事裁定
110年度聲再字第107號

再審聲請人
即受判決人  蕭甘松


                現於法務部○○○○○○○○○○○執行中
上列再審聲請人因頂替案件，對於本院109年度上訴字第2869號
中華民國110年3月17日確定判決（原審案號：臺灣苗栗地方法院
108年度訴字第586號；起訴案號：臺灣苗栗地方檢察署108年度
偵字第2884、5042號）聲請再審，本院裁定如下： 
    主    文
再審之聲請駁回。
    理    由
一、再審聲請人即受判決人蕭甘松（下稱聲請人）聲請再審意旨
    略以：本院109年度上訴字第2869號刑事判決，認定聲請人
    犯頂替罪，判處有期徒刑5月（因不得上訴第三審而告確定
    ），並同時認定同案被告葉明信犯非法持有可發射子彈具殺
    傷力槍枝罪，判處有期徒刑4年6月，併科罰金新臺幣18萬元
    。聲請人平日染有毒癮，吸食後常有幻聽、妄想等情況，致
    警詢及庭訊時記憶未臻明確，聲請人雖自始至終皆堅稱自己
    實為本案非法持有槍枝涉案之人，然而對於案件發生始末，
    表達能力欠佳，未能清楚敘述事實，導致法院做出錯誤判斷
    ，而使葉明信遭到重判，對於葉明信所受無妄之災深感不安
    及愧疚。爰依刑事訴訟法第422條第2款規定聲請再審，請求
    准予開啟再審以釐清事實真相等語。
二、按受理再審聲請之法院，應先審查再審之聲請是否具備合法
    條件，若其聲請再審之程序違背規定時，即應以其聲請不合
    法，依刑事訴訟法第四百三十三條規定裁定駁回之；必再審
    之聲請合法，始能進而審究其再審有無理由（最高法院90年
    度台抗字第385號裁定要旨參照）。再按「為受判決人之不
    利益聲請再審，得由管轄法院之檢察官及自訴人為之；但自
    訴人聲請再審者，以有第四百二十二條第一款規定之情形為
    限。」、「自訴人已喪失行為能力或死亡者，得由第三百十
    九條第一項所列得為提起自訴之人，為前項之聲請。」刑事
    訴訟法第428條第1項、第2項分別定有明文。
三、經查：細繹聲請再審意旨所述，聲請人無非係針對本院109
    年度上訴字第2869號刑事確定判決關於聲請人部分聲請再審
    ，並主張該案係爭具有殺傷力之槍、彈實係聲請人所非法持
    有等情，為自己之不利益聲請再審。依刑事訴訟法第428條
    第1項規定，為受判決人之不利益聲請再審，僅得由檢察官
    或自訴人聲請。然聲請人係上開確定判決之受判決人，此有
    本院調閱該判決書附卷可稽。聲請人即非得為自己之不利益
    聲請再審，從而，其聲請本件再審之程序顯違背法律規定，
    且無從補正，難以准許，應予駁回。
四、據上論斷，應依刑事訴訟法第433條，裁定如主文。
中　　華　　民　　國　　110 　年　　4 　　月　　16　　日
            刑事第五庭    審判長法　官  鄭  永  玉
　　　　　　　　　　　　        法　官  卓  進  仕
　　　　　　　　　　　　　      法　官  許  文  碩  
以上正本證明與原本無異。
不得抗告。
                                書記官  林  育  萱
　　　　　　　　　　　　　　　　
中　　華　　民　　國　　110 　年　　4 　　月　　16　　日